# 工程款的延迟支付利息计入成本还是营业外支出

提问人：vienne007 时间：2019-08-02 09:33:56
工程竣工多年，公司一笔工程款由于后续质保期出现问题，没有支付，与对方谈判多年，最终法院判决后除了工程款本金之外，还需要支付本金的延迟利息，这部分利息是计入成本还是营业外支出，计入营业外支出是否有依据，谢谢！

回答人：chenyiwei
这部分延迟付款利息不是购建资产使之达到预定可使用状态的必要支出，所以不能计入工程成本，应当直接计入损益（财务费用——利息支出）。

提问人：tao-tian 时间：2019-08-04 22:44:06
请教陈版：是从什么角度考虑计入财务费用而不是营业外支出？个人理解，虽然是基于工程款支付的利息但实质并不属于财务费用定义规定的 “企业为筹集生产经营所需资金等而发生的筹资费用”。

回答人：chenyiwei
考虑其中有涉及资金时间价值的影响因素。